# 0. Importation du fichier CSV

```{r}
data = read.csv("data/personnes.csv",
                stringsAsFactors = FALSE, # pour éviter de travailler avec des Factors et faciliter les traitements
                fileEncoding = "UTF-8", # spécifier l'encodage du fichier
                na.strings = c("", "NA") # afin qu'il considère les "cases vides" comme des NA
                )

head(data)
```

# 1. Détecter les erreurs

- Valeurs manquantes :
```{r}
sapply(data, function(y) sum(is.na(y)))
```

- Doublons :
```{r}
duplicated(data$email)

data[duplicated(data$email) | duplicated(data$email, fromLast=TRUE),]
```

# 2. Traiter les erreurs

## Traiter l'erreur lexicale

On crée un masque où l'on remplace par NA toutes les valeurs non-contenues parmi les valeurs autorisées
```{r}
VALID_COUNTRIES = c("France", "Côte d'ivoire", "Madagascar", "Bénin", "Allemagne", "USA")

mask = !data$pays %in% VALID_COUNTRIES
data[mask, "pays"] = NA

head(data, 10)
```

## Traiter les valeurs multiples

On ne garde que la première valeur ici :
```{r}
data$email = sapply(strsplit(data$email, ","), getElement, 1)

head(data, 10)
```

## Traiter l'erreur d'irrégularité (unités variables dans une colonne)
(<?> Pourquoine pas juste convertir la valeur cm en m ???)

1. Suppression de la valeur irrégulière :
```{r}
data$taille = substr(data$taille, 1, 4)
data$taille = as.numeric(data$taille)

data$taille
```
2. Remplacement des NA par la moyenne de la variable :

```{r}
data$taille[is.na(data$taille)] <- mean(data$taille, na.rm = TRUE)

head(data, 10)
```

## Traiter l'erreur de formatage

```{r}
data$date_naissance <- as.Date(data$date_naissance, "%d/%m/%Y")

data
```

